最高法院刑事判決　　　　　　九十四年度台上字第二五七三號
　　上　 訴　 人　台灣高等法院台南分院檢察署檢察官
　　上訴人即被告　甲○○
　　　　　　　　　　　　　9號.
上列上訴人等因被告違反廢棄物清理法案件，不服台灣高等法院
台南分院中華民國九十一年七月二十四日第二審判決（九十年度
上訴字第一五六五號，起訴案號：台灣台南地方法院檢察署八十
九年度偵字第一三五八一號），提起上訴，本院判決如下：
    主  文
原判決撤銷，發回台灣高等法院台南分院。
    理  由
本件原判決撤銷第一審之科刑判決，改判仍依牽連犯從一重論處
上訴人即被告甲○○連續未經主管機關許可，提供土地堆置廢棄
物罪刑，固非無見。
惟查：一、被告行為後，廢棄物清理法全文業於民國（下同）九
十年十月二十四日修正公布施行，於同年月二十六日生效，將其
中原第二十二條第二項之規定，移至第四十六條第一項，其法定
刑罰金部分，由原定「得併科一百萬元以下罰金」，修正為「得
併科新台幣三百萬元以下罰金」，且將該條項第四款原定「廢棄
物清除、處理許可證或核備文件」，修正為「廢棄物清除、處理
許可文件」之部分文字修正，法定刑之刑度並與修正前相同（僅
罰金刑部分由修正前之銀元，變更為新台幣），經比較新舊法，
尚無修正前法律較為有利於被告之情形，依刑法第二條第一項前
段規定，自應適用裁判時之新法。原審於九十一年七月二十四日
判決時，竟認新法之法定刑較修正前為重，乃依修正前廢棄物清
理法第二十二條第二項第三款及第四款之規定論罪，顯有適用法
則不當之違法。二、檢察官起訴書載稱：被告為設於台南縣玉井
鄉○○街九十五巷九號尚煒企業股份有限公司（下稱尚煒公司）
之負責人，未經向主管機關申領有廢棄物清除許可證，自八十九
年六月起至同年十一月止，連續多次向新永和皮革廠買受有害事
業廢棄物皮革污泥，共計四百噸等語；被告於八十九年十二月十
五日檢察官訊問時，亦供稱：其係於八十九年六月至十一月間向
新永和皮革廠買受處理皮革之污泥共四百噸云云，另經證人蘇志
恆於第一審陳稱：新永和皮革廠從八十九年六月到九月份止，總
共提供約一百五十噸皮革污泥給被告之公司云云（見本案第一三
五八一號偵查卷第十八頁，第一審卷第二九頁），上開起訴書所
載被告買入及堆置、處理皮革污泥之時間及數量，與卷內證據資
料是否相符，即非無推求之餘地。原審未遑斟酌上述事證，詳為
勾稽審認，遽認定被告經營之尚煒公司係於八十九年六月至同年
七月止為新永和皮革廠處理、堆置皮革污泥一百五十噸等情，採
證認事自難認允洽。以上或為上訴意旨所指摘，或為本院得依職
權調查之事項，應認原判決有撤銷發回更審之原因。
據上論結，應依刑事訴訟法第三百九十七條、第四百零一條，判
決如主文。
中　　華　　民　　國　九十四　年　　五　　月　 十九 　日
                      最高法院刑事第八庭
                          審判長法官  呂　潮　澤
                                法官  吳　昆　仁
                                法官  孫　增　同
                                法官  吳　昭　瑩
                                法官  趙　文　淵
      本件正本證明與原本無異
                                      書  記  官
中　　華　　民　　國　九十四　年　　五　　月  二十四　日
                                                      Ｋ
